【裁判字號】    95,訴,1184
【裁判日期】    950727
【裁判案由】    槍砲彈藥刀械管制
【裁判全文】
臺灣板橋地方法院刑事判決              95年度訴字第1184號
公  訴  人  臺灣板橋地方法院檢察署檢察官
被      告  甲○○
                    號
                    （另案
選任辯護人  李樂濟律師
上列被告因違反槍砲彈藥刀械管制條例案件，經檢察官提起公訴
（九十五年度偵字第五七八五號），本院判決如下：
    主  文
甲○○未經許可，寄藏可發射子彈具有殺傷力之槍枝，處有期徒
刑參年壹月，併科罰金新臺幣參萬元，罰金如易服勞役，以新臺
幣壹仟元折算壹日。扣案之仿ＦＮ１９１０型半自動手槍製造之
槍枝換裝土造金屬槍管而成之改造手槍壹支（槍枝管制編號：0
000000000號，含彈匣壹個）沒收。
    事  實
一、甲○○明知可發射子彈具有殺傷力之槍枝，係槍砲彈藥刀械
    管制條例所列管之違禁物，非經主管機關許可，不得受寄藏
    而持有。竟基於未經許可寄藏可發射子彈具有殺傷力之改造
    手槍之犯意，於民國九十五年三月間某日，在臺北縣板橋市
    ○○街二巷口，受真實姓名年籍不詳，綽號「阿智」之成年
    男子委託，將可發射子彈具有殺傷力之仿ＦＮ１９１０型半
    自動手槍製造之槍枝換裝土造金屬槍管而成之改造手槍一支
    （槍枝管制編號：0000000000號，含彈匣一個）
    藏放在臺北縣板橋市○○路六八號五樓住處、其所騎乘停放
    該處之ＱＶ－０３２號機車上。嗣於九十五年三月十二日十
    四時三十分許，在臺北縣板橋市○○街二四號前為警查獲，
    並扣得前開改造手槍一支（含彈匣一個）。
二、案經臺北縣政府警察局海山分局報請臺灣板橋地方法院檢察
    署檢察官偵查起訴。
    理  由
一、上揭犯罪事實，業據被告於本院審理中坦承不諱。又被告為
    警於前述時間、地點查扣之槍枝，經送內政部警政署刑事警
    察局鑑驗結果，認係仿ＦＮ１９１０型半自動手槍製造之槍
    枝換裝土造金屬槍管而成之改造手槍一支（槍枝管制編號：
    0000000000號，含彈匣一個），機械性能良好，
    可擊發適用子彈，認具殺傷力等情，有該局九十五年三月二
    十八日刑鑑字第０九五○○三七二六○號槍彈鑑定書一份附
    卷可按。此外，復有查獲槍枝照片七張在卷及上開改造手槍
    一支案足資佐證。綜上所述，本件事證明確，被告犯行堪以
    認定，應予依法論罪科刑。
二、核被告所為，係犯槍砲彈藥刀械管制條例第八條第四項未經
    許可寄藏可發射子彈具有殺傷力之槍枝罪。再按寄藏與持有
    ，均係將物置於自己實力支配，僅寄藏必先有他人之持有行
    為，而後始為之受寄代藏而已，故寄藏之受人委託代為保管
    ，其保管之本身，亦屬持有，持有係受寄之當然結果，法律
    上自宜僅就寄藏之行為包括評價，不應另就持有予以論罪（
    最高法院七十四年台上字第三四００號判例意旨參照）。是
    本案被告寄藏槍枝即當然包含持有行為，持有之低度行為應
    為寄藏之高度行為所吸收，故不另再就「持有」槍枝部分以
    予論科。爰審酌被告未經許可寄藏具有殺傷力之槍枝，嚴重
    危害社會秩序，影響社會治安甚鉅，兼衡其犯罪動機、目的
    、智識程度、生活狀況、持有槍枝之數量以及犯罪後坦承犯
    行之態度等一切情狀，量處如主文所示之刑。又按行為後法
    律有變更者，適用行為時之法律。但行為後之法律有利於行
    為人者，適用最有利於行為人之法律，刑法第2 條第1 項定
    有明文。被告行為時，刑法第42條第2 項前段規定：「易服
    勞役以1 元以上3 元以下折算一日。」又被告行為時之易服
    勞役折算標準，業據修正前罰金罰鍰提高標準條例第2 條前
    段規定，就其原定數額提高為100 倍折算1 日，則被告行為
    時之易服勞役折算標準，應以銀元300 元折算1 日，即新台
    幣900 元折算1 日。惟95年7 月1 日修正公布施行之刑法第
    42 條 第3 項前段規定：「易服勞役以新台幣一仟元、二仟
    元或三仟元折算一日。」比較修正前後之易服勞役折算標準
    ，以修正後之規定，較有利於被告，則應依刑法第2 條第1
    項但書規定，適用修正後之刑法第42條第3 項前段規定，諭
    知罰金易服勞役之折算標準。
三、扣案可發射子彈具有殺傷力之仿ＦＮ１９１０型半自動手槍
    製造之槍枝換裝土造金屬槍管而成之改造手槍一支（槍枝管
    制編號：0000000000號，含彈匣一個），係屬違
    禁物，應依刑法第三十八條第一項第一款規定宣告沒收。
據上論斷，應依刑事訴訟法第二百九十九條第一項前段、槍砲彈
藥刀械管制條例第八條第四項，刑法第十一條前段、第二條第一
項但書、第四十二條第三項前段、第三十八條第一項第一款，判
決如主文。
本案經檢察官陳鴻濤到庭執行職務。
中    華    民    國    95    年    7     月    27    日
                  刑事第七庭  審判長法  官  胡堅勤
                                    法  官  崔玲琦
                                    法  官  李君豪
上列正本證明與原本無異。
如不服本判決，應於判決送達後十日內向本院提出上訴狀（應附
繕本），上訴於臺灣高等法院。
                                    書記官  蕭汝芳
中    華    民    國    95    年    7     月    28    日
附錄本案論罪科刑法條全文
槍砲彈藥刀械管制條例第8條：
未經許可，製造、販賣或運輸鋼筆槍、瓦斯槍、麻醉槍、獵槍、
空氣槍或第四條第一項第一款所定其他可發射金屬或子彈具有殺
傷力之各式槍砲者，處無期徒刑或五年以上有期徒刑，併科新臺
幣一千萬元以下罰金。
未經許可，轉讓、出租或出借前項所列槍枝者，處五年以上有期
徒刑，併科新臺幣一千萬元以下罰金。
意圖供自己或他人犯罪之用，而犯前二項之罪者，處無期徒刑或
七年以上有期徒刑，併科新臺幣一千萬元以下罰金。
未經許可，持有、寄藏或意圖販賣而陳列第一項所列槍枝者，處
三年以上十年以下有期徒刑，併科新臺幣七百萬元以下罰金。
第一項至第三項之未遂犯罰之。


司法院資訊處製作；財團法人民間司法改革基金會備份。
